臺灣嘉義地方法院刑事判決　　　　　　96年度交簡上字第86號
上　訴　人
即　被　告　甲○○
上列上訴人即被告因公共危險案件，不服本院嘉義簡易庭中華民
國九十六年八月十五日九十六年度嘉交簡字第七二０號第一審判
決（聲請簡易判決處刑書案號：臺灣嘉義地方法院檢察署九十六
年度偵字第五六八八號），提起上訴，本院合議庭判決如下：
    主  文
上訴駁回。
    事  實
一、甲○○於民國九十六年六月二十三日二十時許，在嘉義市興
    嘉公園旁飲用罐裝啤酒二瓶，已達於不能安全駕駛動力交通
    工具之程度，竟仍於同日二十二時三十分許，騎乘車牌號碼
    LZD -448號重型機車欲返回其母親位於嘉義縣民雄鄉金興村
    之住處，而於同日二十三時四分許，行經嘉義市牛稠溪橋北
    端時，為警攔檢並對其實施酒精濃度測試，測得其酒精濃度
    呼氣值達每公升0.72毫克，始查悉上情。
二、案經嘉義市警察局第二分局報請臺灣嘉義地方法院檢察署檢
    察官偵查後聲請簡易判決處刑。
    理  由
一、訊據被告甲○○對於上揭事實坦承不諱，並有酒精濃度測定
    紀錄表、刑法第一百八十五條之三案件測試觀察紀錄表及嘉
    義市警察局舉發違反道路交通管理事件通知單各乙紙等附卷
    可憑，均足徵被告上開自白確與事實相符，應可採信。故本
    件事證明確，被告上開犯行至堪認定，應依法論科。
二、核被告所為，係犯刑法第一百八十五條之三服用酒類不能安
    全駕駛動力交通工具而駕駛罪。原審基此因認被告罪證明確
    ，而適用事訴訟法第四百四十九條第一項前段、第四百五十
    四條第二項，刑法第一百八十五條之三、第四十一條第一項
    前段，刑法施行法第一條之一第一項、第二項但書，逕以簡
    易判決判處被告有期徒刑二月，並諭知易科罰金之折算標準
    ，其認事用法均無不當，量刑亦稱妥適。至被告上訴固指摘
    原審判決顯屬過重云云。惟按刑之量定，係實體法上賦予法
    院得為自由裁量之事項，倘其未有逾越或濫用法律所規定裁
    量之外部及內部性界限，並符合法規範之體系及目的，遵守
    一般有效之經驗及論理法則，即不得任意指為違法（最高法
    院七十五年臺上字第七０三三號判例參照）。本院審酌被告
    前於八十九年間已因服用酒類不能安全駕駛而駕駛之公共危
    險案件，經本院以八十九年度嘉交簡字第一０九號判處拘役
    四十日，如易科罰金，以銀元三百元折算一日確定，理應深
    知服用酒類達不能安全駕駛程度後不得駕駛動力交通工具之
    刑罰規定，竟仍再犯本件相同類型之犯行，足見其毫無警惕
    ，無視法律規範之態度，另審酌被告本件犯罪所致生之公共
    危險程度，以及被告犯罪後坦承犯行等一切情狀，認原審判
    決係在法定刑度內而為量刑，反應其所認定之犯罪事實與全
    案情節，罰當其罪，揆諸上開說明，自無違法失當。從而，
    被告上訴意旨猶指摘原審量刑過重，並無理由，應予駁回。
據上論斷，應依刑事訴訟法第四百五十五條之一第一項、第三項
、第三百六十八條，判決如主文。
本案經檢察官陳則銘到庭執行職務。
中　　華　　民　　國　　96　　年　　10　　月　　25　　日
                    交通法庭  審判長法  官  許進國
                                    法  官  黃琴媛
                                    法  官  曾宏揚
上列正本證明與原本無異。
本件不得上訴。
中　　華　　民　　國　　96　　年　　10　　月　　25　　日
                                    書記官  陳慶昀
附錄本案論罪科刑法條全文：
刑法第一百八十五條之三
（重大違背義務致交通危險罪）
服用毒品、麻醉藥品、酒類或其他相類之物，不能安全駕駛動力
交通工具而駕駛者，處1年以下有期徒刑、拘役或3萬元以下罰金
。
